# 以劳务出资问题

提问人：jangyanbo 时间：2016-02-28 13:27:19
陈老师好！甲公司和自然人签订出资协议成立乙公司，注册资本 1000 万，甲出资 510 万元，以出资 490 万元，甲占股权比例51%，自然人占股权比例 490 万元，协议约定，第一次出资先由甲方出资 100 万元，用于乙公司的研发事项（其实就是自然人的无形资产出资，也就是在协议出资时自然人的无形资产并不存在，是后续在乙公司研发中产生的。）甲公司进行后续出资的前提（还剩下）是自然人要成功的研制出投资心意约定的无形资产项目。目前已注册成立，工商登记显示注册资本 1000 万元，甲方占51%，自然人占49%。 我的问题是 1 、自然人我理解他是用的研发团队的研发能力注资的，甲方先期投资的货币资金 100 万元如何进行合并处理。是否体现少数股东权益及损益呢。 问题！、对自然人后续的所谓无形资产出资如何进行后续的账务处理呢（分两种情况！研发成功的情况，研发失败的情况）

回答人：chenyiwei
1 、甲方按其实际出资 100 万元作为长期股权投资成本。合并报表中是否确认少数股东权益，取决于股东之间对实缴出资与认缴出资比例不一致期间的损益分担、权益分享问题的约定。 2 、要关注该研发是否利用了被投资企业的条件和资源，在被投资企业体内进行的，如果是则应作为职务发明，该研发成果本身就是被投资企业的财产，不可评估后再对被投资企业增资。如果没有利用被投资企业的资源，是在被投资企业体外进行研发，则研发成功后的无形资产注入与一般情况下的无形资产出资的处理原则相同。